臺灣高等法院臺中分院刑事判決　　　　　民國九十三年度上訴字第一七○七號
　　上　訴　人
　　即　被　告　丙○○
　　指定辯護人　本院公設辯護人　甲○○
右上訴人因違反毒品危害防制條例案件，不服臺灣臺中地方法院中華民國九十三年九
月十日第一審判決（民國九十三年度訴字第一二一○號，起訴案號：臺灣臺中地方法
院檢察署民國九十三年度偵緝字第四九一號），提起上訴，本院判決如左：
    主      文
上訴駁回。
    事      實
一、丙○○曾因施用第二級毒品案件，經臺灣臺中地方法院判處有期徒刑五月確定，
    又因施用第二級毒品案件，經同院判處有期徒刑六月確定，上開二罪接續執行，
    於民國（下同）九十一年十二月二日縮短刑期執行完畢。詎丙○○仍不知悔改，
    明知海洛因係毒品危害防制條例所管制之第一級毒品，竟基於販賣第一毒品海洛
    因之概括犯意，先後於九十二年八月三日左右起，至同年九月中旬某日止，連續
    在台中縣大里市○○路與中興路口附近之統一超商前，以每小包新台幣（下同）
    一千元之價格販賣第一級毒品海洛因給陳建合三次，每次均由陳建合以所持用之
    0000000000號行動電話，撥打0000000000號行動電話給丙
    ○○聯絡後，約在前開統一超商前，由陳建合先到該處等候，丙○○隨後再騎機
    車至該地點，再由陳建合將一千元交付給丙○○，丙○○即將握在手中之一小包
    海洛因交付給陳建合後離開。嗣於同年十月二十一日，陳建合因遭警方查獲施用
    第一級毒品海洛因，而向警方供稱係向丙○○購買海洛因後，警方乃於同年月二
    十九日上午十時五十分許，持臺灣臺中地方法院所核發之搜索票至台中縣大里市
    ○○街○段一二四巷一號丙○○住處搜索，當場扣得丙○○所有供販賣海洛因持
    用之上開行動電話一支（門號為0000000000號），並於三樓丙○○之
    房間內扣得丙○○所有供施用之海洛因三小包、藥鏟一支及空夾鏈袋一包（所涉
    施用第一級毒品罪，另案由同院審理）。
二、案經台中縣警察局霧峰分局報請臺灣臺中地方法院檢察署檢察官偵查起訴。
    理      由
一、本院行調查時訊據上訴人即被告丙○○矢口弗承有右揭犯行，辯稱：伊並未販賣
    海洛因與陳建合，陳建合係打電話向伊催討之前向他借錢之欠款云云。惟查：
　(一)、右揭犯罪事實，業據證人陳建合於九十二年十月二十一日警詢及同年十一月十
      三日偵查中證述明確，復有扣案之行動電話一支（門號為000000000
      0號）可資佐證。上開0000000000門號係被告以其胞妹丁○○名義
      申辦後供其自己使用，而陳建合使用之0000000000號行動電話，自
      九十二年八月三日上午十一時許，開始有撥入被告使用之000000000
      0號行動電話通話之紀錄，迄九十二年九月底止，上開二支行動電話門號之通
      話次數頻繁，有和信電訊股份有限公司用戶資料影本一份、上開二門號行動電
      話之雙向通聯紀錄影本各一份在卷可稽，堪認被告販賣海洛因給陳建合之時間
      係於九十二年八月三日以後迄同年九月底之期間內，殆無疑義。又上開證人陳
      建合於警詢及偵查中所為不利於被告之陳述，雖屬審判外之陳述，惟證人陳建
      合於原審法院審理時證稱：「（被查獲後在警局及偵查中作證所述是否都實在
      ？）都實在」等語，且其於九十二年十一月十三日偵查中向檢察官所為之陳述
      ，並無不可信之情況，依刑事訴訟法第一百五十九條之一第二項之規定，自得
      作為證據；另證人陳建合於警詢時之陳述，雖與其審判時之陳述不符，惟其於
      警詢時之陳述與其於九十二年十一月十三日偵查中所為之陳述相符，具有較可
      信之情況，且為證明犯罪事實之存否所必要，依刑事訴訟法第一百五十九條之
      二之規定，亦得作為證據，併此敘明。
　(二)、證人陳建合於警詢及九十二年十一月十三日偵查中之證詞，就如何向被告購買
      海洛因之聯絡方式、買受之時間與次數、買受之金額、約定交付之地點、被告
      如何交付海洛因等交易毒品海洛因之細節，證述甚為明確、詳細，並非籠統含
      混之陳述，倘非親身經歷，應無法為如此詳盡之描述，益徵證人陳建合上開證
      詞應屬可信。嗣其雖於偵查中改稱：「我是打電話請丙○○幫我買海洛因，．
      ．我是打電話給丙○○說我需要海洛因請他幫我處理」、「（毒品是向誰買的
      ？）請丙○○幫我聯絡買的」等語，惟其另於原審法院審理時證稱：「我是打
      電話給他問他方不方便，有沒有海洛因，他說沒有，就掛斷電話。」、「我打
      電話給他，他都說他沒有就掛我電話」、「（你有無請被告幫你購買海洛因？
      ）沒有，我打電話給他，他就掛我電話」各等語，其上開前後之證詞已有不一
    ，且依前開行動電話雙向通聯紀錄所示，被告與陳建合在九十二年九月十八日
      、九月二十三日、九月二十五日、九月二十七日、九月二十八日之電話聯絡，
      均是由被告撥話給陳建合，時間有長達數十秒或一分鐘以上者，顯然被告與陳
      建合間之電話聯繫，非僅單向由陳建合撥話給被告，且其間每次之通話應非寥
      寥數句對話而已，當無被告對陳建合掛電話之情甚明。是證人陳建合翻異前詞
      之證述，應係臨訟迴護之詞，不足採信。上訴人即被告請再傳訊陳建合本院認
      應無必要。
　(三)、又被告先於九十三年四月一日偵查中供稱：其不認識陳建合等語，嗣於同年月
      十五日偵查中又改稱：「（是否認識陳建合？）認識」「我認識他好幾年」、
      「（有無打電話給陳建合或陳建合有無打電話給你？）都沒有」等語，待檢察
      官提示行動電話通聯紀錄後，被告則又改稱：「陳建合有打電話給我過，在九
      十二年九月十七日因車子在台中市○○○路壞掉，請我去載他」、「（除了本
      次電話聯絡過之外是否還有與你電話聯絡？）應該還有一、二次」等語，另於
      原審法院審理時復供稱：「陳建合打給我都是要向我要錢的」、「他打電話給
      我都是要向我討錢，因為我之前有向他借錢」等語，其前後之供述亦不一致，
      況證人陳建合從未證稱被告有積欠其金錢，足見被告之辯解應係避重就輕之詞
      ，難以採信。
　(四)、綜上所述，被告確有先後三次販賣海洛因與陳建合，殆無可疑。查海洛因價值
      昂貴，販賣第一級毒品之最輕本刑為無期徒刑之重罪，更為政府所嚴予取締之
      犯罪，倘若被告於買賣過程中無利可圖，則其縱屬至愚，亦無甘冒被移送法辦
      之危險，平白從事販賣之理，是其應有從中賺取買賣差價牟利之營利意圖甚明
      。被告所辯毋事飾卸之詞，不足採信，事證明確，其犯行洵堪認定。
二、核上訴人即被告所為，係犯毒品危害防制條例第四條第一項之販賣第一級毒品罪
    。查被告行為後，九十二年七月九日修正公布之毒品危害防制條例業於九十三年
    一月九日施行，修正前後之毒品危害防制條例關於販賣第一級毒品罪之法定刑並
    未變更，是依刑法第二條第一項前段之規定，應適用新修正毒品危害防制條例之
    規定。被告持有第一級毒品之低度行為，為其販賣第一級毒品之高度行為所吸收
    ，不另論罪。被告先後多次犯行，犯罪構成要件相同，顯係基於概括之犯意而為
    ，為連續犯，依法論以一罪（法定刑為死刑、無期徒刑，依法不得加重）。查被
    告曾因施用第二級毒品案件，經臺灣臺中地方法院判處有期徒刑五月確定，又因
    施用第二級毒品案件，經同院判處有期徒刑六月確定，上開二罪接續執行，於九
    十一年十二月二日縮短刑期執行完畢，此有臺灣高等法院被告全國前案紀錄表及
    臺灣臺中地方法院檢察署刑案資料查註紀錄表各一份附卷可稽，其於前案執行完
    畢後，五年內再犯本件有期徒刑以上之罪，依刑法第四十七條規定為累犯（法定
    刑為死刑、無期徒刑，依法不得加重）。查被告販賣第一級毒品次數為三次，每
    次販賣價值一千元之海洛因一小包，其犯罪之所得僅三千元，其犯罪情節尚屬輕
    微，然販賣第一級毒品之法定最低刑度為無期徒刑，倘科以最低刑度猶嫌過重，
    而有情輕法重之情形，在客觀上足以引起一般人之同，情其犯罪之情狀可憫恕，
    依刑法第五十九條之規定減輕其刑。原判決因依毒品危害防制條例第四條第一項
    、第十九條第一項，刑法第十一條、第二條第一項前段、第五十六條、第四十七
    條、第五十九條，審酌被告犯罪之動機、目的、手段、其品行及智識程度、犯罪
    所生之危害及其犯罪後之態度等一切情狀，量處有期徒刑捌年陸月。扣案之行動
電話一支（門號為0000000000號），係被告所有供販賣第一級毒品所
    用之財物，應依毒品危害防制條例第十九條第一項之規定宣告沒收；另被告販賣
    第一級毒品之所得三千元，同條例第十九條第一項之規定諭知沒收，如全部或一
    部不能沒收時，以其財產抵償之。其認事用法及量刑均無不當，上訴意旨仍執陳
    詞否認犯罪，非有理由，應予駁回。又上訴人即被告經合法傳喚，無正當理由不
    到庭，茲不待其陳述，逕行判決。
三、據上論斷，應依刑事訴訟法第三百六十八條、第三百七十一條，判決如主文。
本案經檢察官乙○○到庭執行職務。
中      華      民      國　    九十三     年    十二     月     八 　　日
　　　　　　　　　　　　　　　　臺灣高等法院臺中分院刑事第六庭
　　　　　　　　　　　　　　　　　　　審判長法　官　李  文  雄
　　　　　　　　　　　　　　　　　　　　　　法　官　劉　連　星
　　　　　　　　　　　　　　　　　　　　　　法  官　陳　嘉　雄
右正本證明與原本無異。
如不服本判決應於收受送達後十日內向本院提出上訴書狀，其未敘述上訴之理由者並
得於提起上訴後十日內向本院補提理由書（均須按他造當事人之人數附繕本）。
　　　　　　　　　　　　　　　　　　　　　　書記官  陳  信  和
中      華      民      國　    九十三     年    十二     月     九 　　日
                                                                        Ｒ
